臺灣高雄地方法院刑事判決             100年度易字第1648號
公  訴  人  臺灣高雄地方法院檢察署檢察官
被      告  林學凱
上列被告因竊盜案件，經檢察官提起公訴（100 年度偵字第3213
1 號），被告就被訴事實為有罪之陳述，經告知簡式審判程序之
旨，並聽取檢察官及被告之意見後，依簡式審判程序審理，並判
決如下：
    主  文
林學凱犯竊盜罪，累犯，處有期徒刑伍月，如易科罰金，以新臺
幣壹仟元折算壹日。
    事  實
一、林學凱前因竊盜案件，經本院分別判處有期徒刑4 月、3 月
    、3 月、4 月確定，並經本院以99年度審聲字第1846號裁定
    應執行有期徒刑10月；又因竊盜案件，經本院以99年度審簡
    第3230號判處應執行有期徒刑11月（計4 罪）確定，接續執
    行，於民國100 年8 月16日縮刑假釋出監，並於100 年9 月
    19日期滿視為執行完畢。詎仍不知悔改，於100 年10月29日
    13時許，在高雄市前鎮區○○○路34號前，因見蔡慶鴻所有
    車牌號碼QRY-251 號機車，其上插有鑰匙，即意圖為自己不
    法之所有，基於竊盜犯意，以該鑰匙開啟引擎，並隨即騎乘
    竊得之機車逃逸。嗣於100 年11月3 日5 時許，林學凱騎乘
    該機車行經高雄市前鎮區○○○路18號前，為警攔檢查獲。
二、案經高雄市政府警察局保安警察大隊移送臺灣高雄地方法院
    檢察署檢察官偵查起訴。
    理  由
一、本件被告林學凱所犯普通竊盜罪係死刑、無期徒刑、最輕本
    刑為3 年以上有期徒刑以外之罪，其於審理程序中就被訴事
    實為有罪之陳述，經告知簡式審判程序之旨，並聽取公訴人
    、被告之意見後，認為適宜進行簡式審判程序，經本院改依
    簡式審判程序審理。又簡式審判程序之證據調查，依刑事訴
    訟法第273 條之2 規定，不受同法第159 條第1 項審判外陳
    述排除之限制，且被告對於卷內之各項證據，亦不爭執證據
    能力，故卷內所列之各項證據，自得作為證據，先予敘明。
二、前揭事實，業據被告坦承不諱，核與證人即被害人蔡慶鴻於
    警詢時證述之情節相符，並有高雄市政府警察局保安警察大
    隊扣押筆錄、扣押物品目錄表、查獲現場照片1 份（警卷第
    14至21頁）、車牌號碼QRY-251 號機車之行車執照影本1 紙
    、贓物認領保管單1 紙（警卷第10頁、第22頁）、失車- 案
    件基本資料詳細畫面報表、車輛協尋、尋獲電腦輸入單各1
    紙（警卷第32至34頁）等附卷可稽，足認被告之自白與事實
    相符，堪予採信。本件事證明確，被告上開犯行，洵堪認定
    ，應依法論科。
三、核被告所為，係犯刑法第320 條第1 項之普通竊盜罪。又被
    告有事實欄所載之前案紀錄，於100 年9 月19日執行完畢，
    有臺灣高等法院被告前案紀錄表1 份在卷可按，其於有期徒
    刑執行完畢，5 年內故意再犯本件有期徒刑以上之罪，依刑
    法第47條第1 項規定，為累犯，並加重其刑。爰審酌被告正
    值青壯年，竟不思以正途獲取所需，貪圖不法利益及個人代
    步方便，而竊取他人機車，實屬不該，惟念及犯後坦承犯行
    ，所得之財物價值，並已為被害人領回，暨被告前有多次竊
    盜犯行，於判決並服刑後，竟仍再為本件犯行，素行不佳，
    犯罪之手段、目的等一切情狀，量處如主文所示之刑，並諭
    知易科罰金之折算標準，以資儆懲。
據上論斷，應依刑事訴訟法第273 條之1 第1 項、第299 條第1
項前段，刑法第320 條第1 項、第47條第1 項、第41條第1 項前
段，刑法施行法第1 條之1 ，判決如主文。
本案經檢察官陳登燦到庭執行職務。
中    華    民    國    100    年    12    月    5    日
                  刑事第十六庭  法  官  洪榮家
以上正本證明與原本無異。
如不服本判決應於收受送達後10日內向本院提出上訴書狀，並應
敘述具體理由；如未敘述上訴理由者，應於上訴期間屆滿後20日
內向本院補提理由書（均須按他造當事人之人數附繕本）「切勿
逕送上級法院」。
中    華    民    國   100    年    12    月     7     日
                                書記官  陳鈺甯
附錄本案論罪科刑法條：
中華民國刑法第320條
意圖為自己或第三人不法之所有，而竊取他人之動產者，為竊盜
罪，處5  年以下有期徒刑、拘役或 5 百元以下罰金。
意圖為自己或第三人不法之利益，而竊佔他人之不動產者，依前
項之規定處斷。
前二項之未遂犯罰之。